臺灣臺中地方法院刑事判決
111年度金訴字第544號
公  訴  人  臺灣臺中地方檢察署檢察官
被      告  鄒維澤



            廖宜炫


選任辯護人  劉光燿律師
上列被告因詐欺等案件，經檢察官提起公訴（110年度偵字第143
34號、110年度偵字第18238號、110年度偵字第18240號、110年
度偵字第18585號、110年度偵字第18655號、110年度偵字第2258
6號、110年度偵字第23911號），本院判決如下：
    主    文
鄒維澤犯如附表三編號1至5、8至10所示之罪，各處如附表三編
號1至5、8至10主文欄所示之刑及沒收。應執行有期徒刑貳年肆
月。
廖宜炫犯如附表三編號6、7所示之罪，各處如附表三編號6、7主
文欄所示之刑。應執行有期徒刑壹年肆月。
    事    實
一、鄒維澤、凌睿昇、李明珅（綽號賓拉，另案通緝中）先後於
    民國109年12月間、110年1月間，加入真實姓名、年籍不詳
    ，通訊軟體Telegram帳號暱稱「阿風」、「順哥」、「北極
    」、「小君」之人及其他姓名、年籍、人數不詳之成員共組
    之三人以上，以實施詐術為手段，具有持續性、牟利性而有
    結構性組織之詐欺集團（下稱本案詐欺集團）；廖宜炫則於
    110年1月間，基於縱使其行為可能係參與本案詐欺集團犯罪
    行為之一部，亦不違背其本意之不確定故意，加入本案詐欺
    集團。鄒維澤、凌睿昇於集團中擔任取得金融帳戶（收薄手
    ）、提領詐欺款項（車手）、收取詐欺款項（收水）等工作
    ；廖宜炫則擔任車手之工作。鄒維澤、凌睿昇、廖宜炫嗣為
    下列犯行（凌睿昇涉案部分，本院另行審結；鄒維澤參與犯
    罪組織部分，業經本院另案判決確定）：
　㈠鄒維澤、凌睿昇、廖宜炫分別與如附表一所示之共同正犯及
    「阿風」、「順哥」、「北極」、「小君」及本案詐欺集團
    其他成員，共同意圖為自己不法之所有，基於三人以上共同
    詐欺取財及掩飾、隱匿詐欺犯罪所得、去向之洗錢之確定或
    不確定（廖宜炫）犯意聯絡，先由本案詐欺集團成員以如附
    表一所示之詐騙方式，詐騙如附表一所示之黃紅聞、陳家勝
    、梁子駿、范耀元、陳哲民、陸俊鴻及劉慧清（下稱黃紅聞
    等7人），致渠等均陷於錯誤，而依指示於如附表一所示之
    匯款時間，將如附表一所示之金額，匯入如附表一所示之人
    頭帳戶內。再由如附表一所示之提款人，持人頭帳戶提款卡
    ，於如附表一所示之時間、地點，提領如附表一所示之金額
    ，並將所提領之款項交予如附表一所示之收水人，再轉交本
    案詐欺集團上手成員。嗣因黃紅聞等7人發覺受騙，報警處
    理，經警循線查悉上情。
　㈡鄒維澤、凌睿昇分別與如附表二所示之共同正犯及「阿風」
    、「順哥」、「北極」、「小君」及本案詐欺集團其他成員
    ，共同意圖為自己不法之所有，基於三人以上詐欺取財之犯
    意聯絡，先由本案詐欺集團成員以如附表二所示之方式，詐
    騙如附表二所示之林素涵、林季家及許芳綺（下稱林素涵等
    3人），致渠等均陷於錯誤，而依指示於如附表二所示之時
    間，將以如附表二所示之帳戶資料，以包裹寄送至如附表二
    所示之地點，再由鄒維澤、凌睿昇單獨或共同於如附表二所
    示之時間，至包裹寄達處領取後轉交本案詐欺集團上手成員
    。嗣因林素涵等3人發覺受騙，報警處理，經警循線查悉上
    情。 
二、案經陳家勝、梁子駿、范耀元、陸俊鴻、劉慧清、林素涵、
    林季家、許芳綺告訴，及臺中市政府警察局刑事警察大隊、
    烏日分局、大雅分局、霧峰分局、內政部警政署保安警察第
    二總隊第三大隊第三中隊分局報告臺灣臺中地方檢察署檢察
    官偵查起訴。
    理    由
壹、程序部分：
一、按組織犯罪防制條例第12條第1項中段規定：「訊問證人之
    筆錄，以在檢察官或法官面前作成，並經踐行刑事訴訟法所
    定訊問證人之程序者為限，始得採為證據」。被告廖宜炫以
    外之人於警詢時之陳述，依前揭規定，於被告廖宜炫參與犯
    罪組織罪部分，絕對不具證據能力，不得採為判決基礎。
二、除上述絕對不具證據能力部分外，本判決以下所援引被告以
    外之人之供述證據，檢察官、被告鄒維澤、廖宜炫及辯護人
    於本院準備程序時均表示同意有證據能力（本院卷第118頁
    ），復於本院審理時逐項提示、調查後，均未於言詞辯論終
    結前聲明異議，本院審酌該等供述證據作成時外在情況及條
    件，核無違法取證或其他瑕疵，亦無證據力明顯過低之情形
    ，均有證據能力。又本判決以下所援引之非供述證據，均與
    本案犯罪事實具有關聯性，且無證據證明係公務員違背法定
    程序或經偽造、變造而取得，檢察官、被告2人及辯護人復
    均未爭執其證據能力，再經本院於審理期日依法提示調查、
    辯論，本院審酌各該證據取得或作成時之一切情況及條件，
    並無違法、不當或不宜作為證據之情事，是該等非供述證據
    ，依刑事訴訟法第158條之4規定反面解釋意旨，亦均具有證
    據能力。 
貳、實體部分：
一、認定犯罪事實所憑之證據及理由：
  ㈠如事實㈠、㈡（附表一、附表二）所示之犯罪事實，業據被告
    鄒維澤、廖宜炫於本院審理中坦承不諱，並有如附表一、附
    表二證據及出處欄所示之證據在卷可稽，足認被告2人前揭
    任意性自白均與事實相符，堪可採信。
　㈡被告廖宜炫固未坦承主觀上有參與本案詐欺集團犯罪組織之
    故意。惟查，本件詐欺取財之犯罪型態，歷經取得人頭帳戶
    、對被害人施以詐術、指示提款、出面提款、轉交款項等各
    階段，係需由多人分工，始能完成之犯罪，足見該本案詐欺
    集團之內部層層分工、組織嚴密，而參與對被害人等詐欺取
    財行為之成員有被告廖宜炫、鄒維澤、凌睿昇及李明珅、「
    阿風」、「順哥」、「北極」、「小君」及其等所屬集團成
    員多人，則本案詐欺集團自屬3人以上，以實施詐術為手段
    所組成具有持續性、牟利性之有結構性組織。被告廖宜炫既
    如前述，基於三人以上共同詐欺取財及洗錢之不確定犯意參
    與本案詐欺集團如附表一編號6、7所示犯行，對於其所參與
    者，可能係屬3人以上，以實行詐術為手段，具牟利性或持
    續性之有結構性組織，顯非為立即實施犯罪而隨意組成之團
    體，自當有所預見，其猶容任為之而參與，足見其有參與犯
    罪組織之不確定故意無疑。
　㈢當事人、代理人、辯護人或輔佐人聲請調查之證據，法院認
    為不必要者，得以裁定駁回之；下列情形，應認為不必要：
    一、不能調查者；三、待證事實已臻明瞭無再調查之必要者
    ；刑事訴訟法第163條之2第1項、第2項第1款、第3款定有明
    文。被告廖宜炫之辯護人雖聲請傳喚共同被告凌睿昇到庭作
    證，惟凌睿昇前經傳未到且拘提未果，顯已逃匿而無傳喚到
    庭調查之可能性，核屬不能調查。況被告廖宜炫本件犯行事
    證已明，亦無再行調查之必要，附此敘明。
　㈣綜上所述，本案事證明確，被告2人犯行均堪認定，應予依法
    論科。
二、論罪科刑：
　㈠按洗錢防制法之立法目的，依同法第1條規定，係在於防範及
    制止因特定犯罪所得之不法財物或財產上利益，藉由洗錢行
    為（例如經由各種金融機構或其他交易管道），使其形式上
    轉換成為合法來源，以掩飾或切斷其財產或財產上利益來源
    與犯罪之關聯性，而藉以逃避追訴、處罰。準此以觀，洗錢
    防制法洗錢罪之成立，除行為人在客觀上有掩飾或隱匿因特
    定犯罪所得財產或財產上利益之具體作為外，尚須行為人主
    觀上具有掩飾或隱匿其財產或利益來源與犯罪之關聯性，使
    其來源形式上合法化，以逃避國家追訴、處罰之犯罪意思，
    始克相當。倘行為人意圖掩飾或隱匿特定犯罪所得來源，而
    將特定犯罪所得直接消費處分，甚或交予其他共同正犯，由
    共同正犯以虛假交易外觀掩飾不法金流移動，即難認單純犯
    罪後處分贓物之行為，應仍構成洗錢防制法第2條之洗錢行
    為（最高法院108年度台上字第1744號判決參照）。查被告2
    人如附表一所示犯行，在於將詐騙贓款，藉由人頭帳戶掩飾
    或隱匿犯罪所得來源，並層層轉交予本案詐欺集團成員，在
    客觀上得以切斷詐騙所得金流之去向、所在，阻撓國家對詐
    欺犯罪所得之追查，且被告2人知悉該等舉止得以切斷詐欺
    金流之去向，主觀上亦具有掩飾、隱匿該財產與犯罪之關聯
    性，以逃避國家追訴、處罰之犯罪意思，其等所為係屬洗錢
    防制法第2條所稱之洗錢行為甚明。
　㈡按共同實行犯罪行為之人，在合同意思範圍以內，各自分擔
    犯罪行為之一部，相互利用他人之行為，以達其犯罪之目的
    者，即應對於全部所發生之結果，共同負責，不問犯罪動機
    起於何人，亦不必每一階段犯行，均經參與。又關於犯意聯
    絡，不限於事前有所協議，其於行為當時，基於相互之認識
    ，以共同犯罪之意思參與者，亦無礙於共同正犯之成立。且
    數共同正犯之間，原不以直接發生犯意聯絡者為限，即有間
    接之聯絡者，亦包括在內（最高法院98年度台上字第4384號
    、98年度台上字第713號判決意旨參照）。查如附表一所示
    之之犯罪型態，歷經取得人頭帳戶以供詐欺匯款使用、對被
    害人施以詐術、指示匯款、提領款項、轉交款項等各階段；
    如附表二所示之犯罪型態，歷經對被害人施以詐術、指示交
    寄帳戶資料、收取、轉交帳戶資料等各階段；均需由多人分
    工，始能完成之犯罪，故各成員彼此間，雖因分工不同而未
    必均認識或確知彼此參與分工細節，然既參與取得被害人財
    物之全部犯罪計劃一部分行為，相互利用其一部行為，以共
    同達成不法所有之犯罪目的，並未逾越合同意思範圍。是被
    告鄒維澤、廖宜炫如附表一所示犯行，分擔提領、收取被害
    人受騙款項等工作；被告鄒維澤如附表二所示犯行，分擔收
    取被害人帳戶資料之包裹之工作；且被告2人可得而知所收
    取之帳戶資料、提領、收取之款項均係詐欺犯罪所得之財物
    ，猶以自己犯罪之意思而加入，主觀上顯有共同犯罪之意思
    聯絡，客觀上亦有相互利用彼此之行為作為自己行為一部之
    行為分擔甚明，縱被告2人不認識其他成員，亦未必知悉他
    人所分擔之犯罪分工內容，或未能確切知悉詐騙告訴人之模
    式，然既相互利用彼此犯罪角色分工，形成單一共同犯罪整
    體，以利施行詐術，揆諸前揭說明，自應就全部犯罪結果共
    同負責。
　㈢審酌現今詐欺集團之成員皆係為欺罔他人，騙取財物，方參
    與以詐術為目的之犯罪組織。倘若行為人於參與詐欺犯罪組
    織之行為繼續中，先後多次為加重詐欺之行為，因參與犯罪
    組織罪為繼續犯，犯罪一直繼續進行，直至犯罪組織解散，
    或其脫離犯罪組織時，其犯行始行終結。故該參與犯罪組織
    與其後之多次加重詐欺之行為皆有所重合，然因行為人僅為
    一參與犯罪組織行為，侵害一社會法益，屬單純一罪，應僅
    就「該案中」與參與犯罪組織罪時間較為密切之首次加重詐
    欺犯行，論以參與犯罪組織罪及加重詐欺罪之想像競合犯，
    而其他之加重詐欺犯行，祗需單獨論罪科刑即可，無需再另
    論以參與犯罪組織罪，以避免重複評價。是如行為人於參與
    同一詐欺集團之多次加重詐欺行為，因部分犯行發覺在後或
    偵查階段之先後不同，肇致起訴後分由不同之法官審理，為
    裨益法院審理範圍明確、便於事實認定，即應以數案中「最
    先繫屬於法院之案件」為準，以「該案中」之「首次」加重
    詐欺犯行與參與犯罪組織罪論以想像競合。縱該首次犯行非
    屬事實上之首次，亦因參與犯罪組織之繼續行為，已為該案
    中之首次犯行所包攝，該參與犯罪組織行為之評價已獲滿足
    ，自不再重複於他次詐欺犯行中再次論罪，俾免於過度評價
    及悖於一事不再理原則。至於「另案」起訴之他次加重詐欺
    犯行，縱屬事實上之首次犯行，仍需單獨論以加重詐欺罪，
    以彰顯刑法對不同被害人財產保護之完整性，避免評價不足
    （最高法院109年度台上字第3945號判決要旨參照）。
　㈣查被告廖宜炫加入本案詐欺集團後，既未經自首或有其他積
    極事實，足以證明其確已解散或脫離該組織，且未曾經法院
    論以參與犯罪組織罪，有臺灣高等法院被告前案紀錄表在卷
    可參，故如附表一編號6所示犯行，為被告廖宜炫加入本案
    詐欺集團後，最先繫屬於法院之首次詐欺取財犯行。是核被
    告廖宜炫就附表一編號6所為，係犯組織犯罪防制條例第3條
    第l項後段之參與犯罪組織罪、刑法第339條之4第1項第2款
    之三人以上共同犯詐欺取財罪及洗錢防制法第14條第1項之
    一般洗錢罪；被告鄒維澤就附表一編號1至5所為、被告廖宜
    炫就附表一編號7所為，均係犯刑法第339條之4第1項第2款
    之三人以上共同犯詐欺取財罪及洗錢防制法第14條第1項之
    一般洗錢罪；被告鄒維澤就附表二所為，均係犯刑法第339
    條之4第1項第2款之三人以上共同犯詐欺取財罪。被告2人上
    開犯行，分別與如附表一、附表二各該犯行所示之共同正犯
    及「阿風」、「順哥」、「北極」、「小君」及本案詐欺集
    團其他成員間，有犯意聯絡及行為分擔，為共同正犯。
　㈤被告鄒維澤如附表一編號1、3所示、被告廖宜炫如附表一編
    號6、7所示，就各該被害人受騙匯入人頭帳戶內之款項，雖
    各有多次提領情形，然均係於密接之時、地為之，且係侵害
    同一法益，各行為之獨立性極為薄弱，難以強行分開，應為
    數個舉動之接續施行，屬接續犯，應各論以一罪。被告2人
    前揭如附表一所示犯行，均係以一行為觸犯上開各罪名，為
    想像競合犯，應依刑法第55條規定，各從一重以三人以上共
    同犯詐欺取財罪處斷。被告鄒維澤如附表一編號1至5及附表
    二所示犯行、被告廖宜炫如附表一編號6、7所示犯行，犯意
    各別，行為互殊，應予分論併罰。　
　㈥按想像競合犯係一行為觸犯數罪名，行為人犯罪行為侵害數
    法益皆成立犯罪，僅因法律規定從一重處斷科刑，而成為科
    刑一罪而已，自應對行為人所犯各罪均予適度評價，始能對
    法益之侵害為正當之維護。因此法院於決定想像競合犯之處
    斷刑時，雖以其中最重罪名之法定刑作為裁量之準據，惟具
    體形成宣告刑時，亦應將輕罪之刑罰合併評價。基此，除非
    輕罪中最輕本刑有較重於重罪之最輕本刑，而應適用刑法第
    55條但書規定重罪科刑之封鎖作用，須以輕罪之最輕本刑形
    成處斷刑之情形以外，則輕罪之減輕其刑事由若未形成處斷
    刑之外部性界限，自得將之移入刑法第57條或第59條之科刑
    審酌事項內，列為是否酌量從輕量刑之考量因子。是法院倘
    依刑法第57條規定裁量宣告刑輕重時，一併具體審酌輕罪部
    分之量刑事由，應認其評價即已完足，尚無過度評價或評價
    不足之偏失（最高法院109年度台上字第3936號判決意旨參
    照）。查被告2人於本院審理時已就所涉一般洗錢罪之犯罪
    事實為自白，本應依洗錢防制法第16條第2項之規定減輕其
    刑，雖因想像競合犯之關係而從一重之三人以上共同犯詐欺
    取財罪處斷，上開輕罪之減輕其刑事由未形成處斷刑之外部
    性界限，仍應於依刑法第57條之規定量刑時，審酌上開輕罪
    之減輕其刑事由，作為其等量刑之有利因子。　
　㈦爰以行為人之責任為基礎，審酌被告2人均年紀輕輕，本應依
    循正途獲取穩定經濟收入，竟因貪圖不法利益，率而加入本
    案詐欺集團，擔任收取人頭帳戶、提款、收款等工作，共同
    詐騙被害人等，價值觀念實有偏差；尤其正值詐欺犯罪猖獗
    之今日，思慮未周受騙上當之民眾不知凡幾，所損失金額更
    加難以估計，被告2人無視於政府一再宣誓掃蕩詐騙犯罪之
    決心，猶執意以身試法而甘為詐騙者之羽翼，潛在影響之被
    害民眾為數非少，妨害社會正常交易秩序及人我間之互信基
    礎，造成被害人等財產損失及精神痛苦，且為掩飾不法所得
    與詐欺行為有關，復為洗錢之行為，危害非輕，所為殊值非
    難。惟考量被告鄒維澤犯後坦承犯行，被告廖宜炫亦大致坦
    承，態度尚可，且均合於洗錢防制法第16條第2項所定減刑
    事由；復衡酌被告廖宜炫已與被害人陸俊鴻成立和解，並積
    極尋求與被害人劉慧清調解，此有被告廖宜炫之刑事陳報狀
    暨所附之和解書、通話紀錄、線上調解聲請紀錄1份在卷可
    佐（本院卷第211至227頁）。另酌以被告2人加入本案詐欺
    集團之時間、擔任之角色、本案參與情形及被害人等所受財
    產損失等情節，兼衡被告鄒維澤自述學歷為國中畢業之智識
    程度、之前從事跑車工作、已離婚、有1名女兒、經濟情形
    勉持之生活狀況；被告廖宜炫自述學歷為高中肄業之智識程
    度、未婚、經濟情形勉持、跟從事殯葬業之阿公、阿嬤住、
    是他們帶大的、父親一直沒有在家、母親已另組家庭之生活
    狀況（本院卷第207至208頁）等一切情狀，就其等所犯各罪
    ，分別量處如主文所示之刑。另參以被告2人所犯各罪，時
    間密接，犯罪手段與態樣相同，同為侵害財產法益，所擔任
    之角色均類同，並參諸刑法第51條第5款係採限制加重原則
    ，而非累加原則之意旨，以及參與情節等情況，分別定其應
    執行刑如主文所示。　　　
三、按犯罪所得，屬於犯罪行為人者，沒收之；前二項之沒收，
    於全部或一部不能沒收或不宜執行沒收時，追徵其價額。刑
    法第38條之1第1項前段、第3項定有明文。次按共同犯罪行
    為人之組織分工及不法所得，未必相同，其所得之沒收，應
    就各人分得之數為之，亦即依各共犯實際犯罪利得分別宣告
    沒收（最高法院104年8月11日第13次刑事庭會議決議參照）
    。又所謂各人「所分得」，係指各人「對犯罪所得有事實上
    之處分權限」，法院應視具體個案之實際情形而為認定；是
    倘若共同正犯各成員內部間，對於不法利得分配明確時，即
    應依各人實際分配所得沒收。經查：
　㈠被告鄒維澤擔任車手提領詐欺款項並交付上手後，獲得提領
    款項3%之報酬，業據其於偵查及本院審理中供承明確（偵一
    卷第291頁、本院卷204頁），經核算後，如附表一編號1、3
    所示犯行，分別取得之2,280元、2,200元報酬，為其各該犯
    行之犯罪所得，而該等犯罪所得均未扣案，為避免被告鄒維
    澤因犯罪而坐享其得，爰依前揭規定，於其所犯各該罪責主
    文項下宣告沒收，並於全部或一部不能沒收或不宜執行沒收
    時，追徵其價額。另被告鄒維澤如附表一編號2、4、5所示
    收款詐欺款項犯行；被告廖宜炫如附表一編號6、7所示提領
    詐欺款項犯行，據其等供稱並未收到任何報酬等語（本院卷
    第204頁，偵七卷第103頁），且卷存事證亦無從證明被告2
    人因此獲有報酬，依罪疑有利於被告原則，尚無從宣告沒收
    其等犯罪所得，附此敘明。　　　　
　㈡至如附表一所示之之提領金額、如附表二所示之帳戶包裹，
    固均為被告2人作為本案詐欺集團之成員，分別共犯本案之
    罪所得之財物，然因各該財物均已轉交本案欺集團上手成員
    ，非在被告2人支配管領中，已如前述。又衡諸目前司法實
    務查獲之案件，詐欺集團之收簿手、車手、收水通常於取得
    人頭帳戶或提領贓款後，對於人頭帳戶或贓款並無何處分權
    限，僅暫時保管即轉交上手詐欺集團成員，且尚無證據足認
    被告2人有分得上開犯罪所得之情形，自無從宣告沒收。
據上論斷，依刑事訴訟法第299條第1項前段，組織犯罪防制條例
第3條第1項後段，洗錢防制法第14條第1項，刑法第11條、第28
條、第339條之4第1項第2款、第55條、第51條第5款、第38條之1
第1項前段、第3項，刑法施行法第1條之1第1項，判決如主文。
本案經檢察官徐雪萍提起公訴，檢察官陳僑舫到庭執行職務。
中　　華　　民　　國　　111 　年　　9 　　月　　29　　日
                  刑事第十庭  審判長法  官  陳培維
　　　　　　　　　                  法  官  彭國能
　　　　　　　　　                  法  官  鄭永彬　　　
以上正本證明與原本無異。
如不服本判決應於收受判決後20日內向本院提出上訴書狀，並應
敘述具體理由；其未敘述上訴理由者，應於上訴期間屆滿後20日
內向本院補提理由書（均須按他造當事人之人數附繕本）「切勿
逕送上級法院」。
                                    書記官  吳欣叡
中　　華　　民　　國　　111 　年　　9 　　月　　29　　日
附錄本判決論罪科刑法條：
組織犯罪防制條例第3條第1項
發起、主持、操縱或指揮犯罪組織者，處3年以上10年以下有期
徒刑，得併科新臺幣1億元以下罰金；參與者，處6月以上5年以
下有期徒刑，得併科新臺幣1千萬元以下罰金。但參與情節輕微
者，得減輕或免除其刑。
洗錢防制法第14條第1項
有第二條各款所列洗錢行為者，處7年以下有期徒刑，併科新臺
幣5百萬元以下罰金。
刑法第339條之4第1項
犯第339條詐欺罪而有下列情形之一者，處1年以上7年以下有期
徒刑，得併科1百萬元以下罰金：
一、冒用政府機關或公務員名義犯之。
二、三人以上共同犯之。
三、以廣播電視、電子通訊、網際網路或其他媒體等傳播工具，
    對公眾散布而犯之。
【卷別對照表】
簡稱 卷宗名稱 偵一卷 臺灣臺中地方檢察署110年度偵字第14334號卷 偵二卷 臺灣臺中地方檢察署110年度偵字第18238號卷 偵三卷 臺灣臺中地方檢察署110年度偵字第18240號卷 偵四卷 臺灣臺中地方檢察署110年度偵字第18585號卷 偵五卷 臺灣臺中地方檢察署110年度偵字第18655號卷 偵六卷 臺灣臺中地方檢察署110年度偵字第22586號卷 偵七卷 臺灣臺中地方檢察署110年度偵字第23911號卷 偵八卷 臺灣臺中地方檢察署111年度偵字第15679號卷 核交一卷 臺灣臺中地方檢察署110年度核交字第1244號卷 核交二卷 臺灣臺中地方檢察署110年度核交字第1583號卷 他卷 臺灣臺中地方檢察署110年度他字第999號卷 本院卷 本院111年度金訴字第544號卷 
附表一（起訴書附表）：
編號 被害人 共同正犯 詐騙方式 匯款時間及金額 提款人、提領時間、地點及金額、收水之人 證據及出處     匯款帳戶   1 黃紅聞（ 未提 告 ） 鄒維澤 、 李明珅  本案詐欺集團成員於110年1月1日晚上7時許，透過電話與黃紅聞聯絡，佯稱網路購物設定錯誤，須依其指示操作ATM等語，致使黃紅聞陷於錯誤，於右列時間匯款右列金額至右列帳戶。 ①110年1月1日晚上8時43分許，匯款新臺幣（下同）4萬9,986元。 ②110年1月1日晚上8時46分許，匯款2萬6,012元。 鄒維澤於110年1月1日晚上8時55分至57分許，在臺中市○○區○○路○段00○00號OK超商臺中太原店提領2萬元、2萬元、2萬元、1萬6,000元。提款後交予李明珅。 ①證人即被害人黃紅聞於警詢中之證述（偵五卷第111至113頁）。 ②證人李明珅於警詢中之證述（他卷第149至158頁）。 ③員警偵查報告2份（他卷第5至7、69至71頁）。 ④黃紅聞之台南市政府警察局第六分局鹽埕派出所陳報單、受理刑事案件報案三聯單、受理各類案件紀錄表、內政部警政署反詐騙諮詢專線紀錄表、受理詐騙帳戶通報警示簡便格式表各1份（他卷第9、16至20頁）。 ⑤黃紅聞之網路匯款手機畫面截圖2張（偵五卷第114頁）。 ⑥鄭偲軒申設之郵局帳號000-00000000000000號帳戶客戶歷史交易清單1張（偵五卷第117頁）。 ⑦鄒維澤提領贓款之監視器畫面截圖6張（偵五卷第47至49頁）。     鄭偲軒申設之郵局帳號000-00000000000000號帳戶。   2 陳家勝（ 提告 ） 鄒維澤 、 李明珅  本案詐欺集團成員於110年1月1日晚上7時55分許，透過電話與陳家勝聯絡，佯稱購物設定錯誤，須依其指示操作ATM等語，致使陳家勝陷於錯誤，於右列時間匯款右列金額至右列帳戶。 ①110年1月1日晚上9時26分許，匯款3萬元。 ②110年1月1日晚上10時18分許，匯款3萬元。 至： 黃昱均申設之中國信託銀行帳號000-000000000000號帳戶。 不詳之轉匯人將此2筆匯款轉匯至許恩齊申設之中國信託銀行帳號000-000000000000號帳戶。 ①證人即告訴人陳家勝於警詢中之證述（偵五卷第135至136頁）。 ②證人許恩齊於警詢中之證述（警聲搜卷第78至79頁）。 ③證人李明坤於警詢中之證述（他卷第149至158頁）。 ④陳家勝之內政部警政署反詐騙諮詢專線紀錄表1份（偵五卷第131至132頁）。 ⑤陳家勝匯款之交易明細表4張（偵五卷第139至141頁）。 ⑥黃昱均之帳戶個資檢視1份（偵五卷第133頁）。 ⑦許恩齊申設之中國信託銀行帳號000-000000000000號帳戶交易明細1份（偵五卷第129頁）。 ⑧「小君」提領贓款、車手搭乘車牌號碼000-0000號自小客車之監視器畫面截圖18張（偵五卷第53至61頁）。     ①110年1月1日晚上9時29分許，匯款3萬元。 ②110年1月1日晚上10時18分許，匯款3萬元。 至： 許恩齊申設之中國信託銀行帳號000-000000000000號帳戶。 鄒維澤駕駛BCM-5182號車輛搭載「小君」，「小君」於： ①110年1月1日晚上9時33分許，在臺中市○○區○○路0段000號統一超商福漢門市，提領3萬元。 ②110年1月1日晚上9時39分許，在臺中市○○區○○路0段000號統一超商通豪門市，提領3萬元。 ③110年1月1日晚上10時17分許，在臺中市○○區○○路0段00號統一超商文心門市，提領3萬元。 ④110年1月1日晚上10時23分許，在臺中市○○區○○路000號統一超商櫻花門市，提領2萬9,000元。 提款後交予鄒維澤收款，鄒維澤再統一交予李明珅。  3 梁子駿（ 提告 ） 鄒維澤 、 李明珅  本案詐欺集團成員於110年1月1日晚上8時58分許，透過電話與梁子駿聯絡，佯稱購物設定錯誤，須依其指示操作ATM等語，致使梁子駿陷於錯誤，於右列時間匯款右列金額至右列帳戶。 110年1月1日晚上9時31分許，匯款7萬4,123元。 鄒維澤於110年1月1日晚上10時4分至5分許，在臺中市○○區○○路0段00號臺中何厝郵局ATM提領6萬元、1萬元、4,000元。提款後交予李明珅。 ①證人即告訴人梁子駿於警詢中之證述（偵五卷第123至125頁）。 ②同編號1②③。 ③梁子駿之內政部警政署反詐騙諮詢專線紀錄表、金融機構聯防機制通報單、桃園市政府警察局蘆竹分局南崁派出所受理刑事案件報案三聯單、受理各類案件紀錄表各1份（他卷第23、34至36頁）。 ④鄭偲軒申設之郵局帳號000-00000000000000號帳戶客戶歷史交易清單1張（偵五卷第117頁）。 ⑤鄒維澤提領贓款之監視器畫面截圖6張（偵五卷第50至52頁）。     鄭偲軒申設之郵局帳號000-00000000000000號帳戶。   4 范耀元（ 提告 ） 鄒維澤 、 凌睿昇 本案詐欺集團成員於110年1月4日上午9時26分許，透過電話與范耀元聯絡，佯稱為其友人需借款等語，致使范耀元陷於錯誤，於右列時間匯款右列金額至右列帳戶。 110年1月4日上午9時39分許，匯款12萬元。 凌睿昇於110年1月4日上午9時55分至56分許，在臺中市○○區○○街000號統一超商新光德門市，提領10萬元、2萬元。提款後交予鄒維澤。 ①證人即告訴人范耀元於警詢中之證述（偵六卷第49至52頁）。 ②凌睿昇於警詢中之供述（偵六卷第39至44頁）。 ③員警偵查報告1份（偵六卷第37至38頁）。 ④范耀元之內政部警政署反詐騙諮詢專線紀錄表、屏東縣政府警察局屏東分局民和派出所受理詐騙帳戶通報警示簡便格式表、金融機構聯防機制通報單、陳報單、受理各類案件紀錄表、受理刑事案件報案三聯單各1份（偵六卷第53至57、73至77頁）。 ⑤范耀元之網路匯款手機畫面截圖1張（偵六卷第59頁）。 ⑥范耀元與詐欺集團LINE對話紀錄截圖8張（偵六卷第61至68頁）。 ⑦蔡文賓申設之中國信託銀行帳號000-000000000000號帳戶交易明細1份（偵六卷第69頁）。 ⑧凌睿昇提領贓款之監視器畫面截圖8張（偵六卷第107至110頁）。     蔡文賓申設之中國信託銀行帳號000-000000000000號帳戶。   5 陳哲民（ 未提告 ） 鄒維澤 、 凌睿昇 本案詐欺集團成員於110年1月4日上午9時許，透過電話與陳哲民聯絡，佯稱為其姪女需借款等語，致使陳哲民陷於錯誤，於右列時間匯款右列金額至右列帳戶。 110年1月4日上午10時20分許，匯款16萬元。 凌睿昇於110年1月4日上午10時50分至52分許，在臺中市○○區○○路000號烏日郵局ATM，提領6萬元、6萬元、3萬元。提款後交予鄒維澤。 ①證人即被害人陳哲民於警詢中之證述（偵六卷第79至81頁）。 ②同上②③。 ③陳哲民之內政部警政署反詐騙諮詢專線紀錄表、花蓮縣警察局吉安分局南華派出所受理詐騙帳戶通報警示簡便格式表、金融機構聯防機制通報單，陳報單、受理各類案件紀錄表、受理刑事案件報案三聯單各1份（偵六卷第83至87、97至101頁）。 ④陳哲民匯款帳戶存摺封面影本1份（偵六卷第89頁）。 ⑤陳哲民之匯款申請書1份（偵六卷第91頁）。 ⑥吳央琴申設之郵局帳號000-00000000000000號帳戶交易明細1份（偵六卷第93頁）。 ⑦凌睿昇提領贓款之監視器畫面截圖8張（偵六卷第111至114頁）。     吳央琴申設之郵局帳號000-00000000000000號帳戶。   6 陸俊鴻（ 提告 ） 凌睿昇 、 廖宜炫 本案詐欺集團成員於110年2月1日上午9時27分許，透過電話與陸俊鴻聯絡，佯稱為其友人需借款等語，致使陸俊鴻陷於錯誤，於右列時間匯款右列金額至右列帳戶。 110年2月1日上午10時30分許，匯款30萬元。 廖宜炫於： ①110年2月1日中午12時6分至7分許，在臺中市○○區○○街○段00號潭子潭北郵局ATM，提領12萬元。 ②110年2月1日中午12時17分許，在臺中市○○區○○路000號潭子加工區郵局ATM，提領3萬元。 提款後交予凌睿昇。 ①證人即告訴人陸俊鴻於警詢中之證述（偵一卷第105至107頁）。 ②凌睿昇於警詢中之供述（偵七卷第133至145頁）。 ③員警職務報告2份（偵一卷第43至45頁、偵七卷第47至49頁）。 ④陸俊鴻之金融機構聯防機制通報單、臺南市政府警察局第三分局安南派出所受理刑事案件報案三聯單、內政部警政署反詐騙諮詢專線紀錄表、受理詐騙帳戶通報警示簡便格式表、165專線協請金融機構暫行圈存疑似詐欺款項通報單各1份（偵一卷第109至115、129頁）。 ⑤陸俊鴻與詐欺集團成員LINE對話紀錄截圖5張（偵一卷第119至123頁）。 ⑥陸俊鴻之網路匯款紀錄截圖1張（偵一卷第123頁）。 ⑦陸俊鴻之匯款帳戶存摺封面影本1張（偵一卷第125頁）。 ⑧車手提領路線圖1張（偵一卷第163頁）。 ⑨董秀花申設之郵局帳號000-00000000000000號帳戶交易明細1份（偵七卷第73頁）。 ⑩廖宜炫提領贓款之監視器畫面截圖6張（偵一卷第171至175頁）。 ⑪廖宜炫提領贓款之監視器畫面截圖4張（偵七卷第151、197頁）。 ⑫車牌號碼000-0000號之車輛詳細資料報表1份（偵一卷第223頁）。     董秀花申設之郵局帳號000-00000000000000號帳戶。   7 劉慧清（ 提告 ） 凌睿昇 、 廖宜炫 本案詐欺集團成員於110年2月1日上午11時45分許，透過電話與劉慧清聯絡，佯稱為其外甥需借款等語，致使劉慧清陷於錯誤，於右列時間匯款右列金額至右列帳戶。 110年2月1日中午12時4分許，匯款20萬元。 廖宜炫於： ①110年2月1日中午12時33分許，在臺中市○○區○○路0段00號統一超商泉富門市，提領2萬元。 ②110年2月1日中午12時36至37分許，在臺中市○○區○○路0段00號潭子頭家厝郵局ATM，提領6萬元、6萬元。 ③110年2月1日中午12時42分許，在臺中市○○區○○路0段00號統一超商頭張門市，提領1萬元。 提款後交予凌睿昇。 ①證人即告訴人劉慧清於警詢中之證述（偵一卷第137至139頁）。 ②同上②③。 ③劉慧清之高雄市政府警察局三民第二分局民族路派出所受理刑事案件報案三聯單、受理詐騙帳戶通報警示簡便格式表、內政部警政署反詐騙諮詢專線紀錄表、金融機構聯防機制通報單各1份（偵一卷第145至147、153至155頁）。 ④劉慧清與詐欺集團成員手機通話紀錄截圖3張（偵一卷第149頁）。 ⑤劉慧清之網路匯款手機畫面截圖1張（偵一卷第149頁）。 ⑥劉慧清與詐欺集團成員LINE對話紀錄截圖1張（偵一卷第151頁）。 ⑦李承龍申設之郵局帳號000-0000000000000號帳戶之客戶歷史交易清單1份（偵一卷第159頁）。 ⑧車手提領路線圖1張（偵一卷第165頁）。 ⑨廖宜炫提領贓款之監視器畫面截圖27張（偵一卷第177至203頁）。 ⑩同上⑩。     李承龍申設之郵局帳號000-0000000000000號帳戶。   
附表二（起訴書犯罪事實）：
編號 被害人 共同正犯 詐騙方式 寄送包裹時間、寄至地點 領取人、領取時間 證據及出處     帳戶   1 林素涵 （ 提告 ） 鄒維澤 本案詐欺集團成員於109年12月11日上午10時許，透過通訊軟體LINE與林素涵聯絡，佯稱可介紹家庭代工之工作，需實名制購買材料、認證帳戶等語，致使林素涵陷於錯誤，於右列時間寄送包裹（內含右列帳戶之提款卡）至右列地點，並告知提款卡密碼。 109年12月11日下午1時9分許、臺中市○○區○里路00○00號1樓統一超商興生門市。 鄒維澤於109年12月13日3時5分許，依「順哥」指示，至左列地點領取包裹後，搭乘不知情Uber司機詹晏誠駕駛車號000-0000號自小客車離開。 ①證人即告訴人林素涵於警詢中之證述（偵二卷第30至34頁）。 ②員警偵查報告1份（偵二卷第21頁）。 ③證人詹晏誠於警詢中之證述（偵二卷第45至47頁）。 ④林素涵之新北市政府警察局淡水分局中山路派出所陳報單、內政部警政署反詐騙諮詢專線紀錄表、受理刑事案件報案三聯單、受理各類案件紀錄表各1份（偵二卷第29、40、42至43頁）。 ⑤林素涵寄件之統一超商交貨便貨態查詢結果（偵二卷第35頁）。 ⑥林素涵寄出之郵局、中國信託銀行帳戶存摺封面各1份（偵二卷第38至39頁）。 ⑦鄒維澤領取包裹之監視器畫面截圖8張（偵二卷第51至54頁）。 ⑧車牌號碼000-0000號之車輛詳細資料報表1份（偵二卷第49頁）。     林素涵申設之： ①中國信託商業銀行帳號000-000000000000號帳戶。 ②郵局帳號000-00000000000000號帳戶。   2 林季家 （ 提告 ） 鄒維澤 本案詐欺集團成員於110年1月21日上午10時許，透過通訊軟體LINE與林季家聯絡，佯稱可介紹家庭代工之工作，需實名制購買材料、薪資補貼等語，致使林季家陷於錯誤，於右列時間寄送包裹（內含右列帳戶之提款卡）至右列地點。 110年1月21日晚上6時10分許、臺中市○○區○○路0段000○000號統一超商大明門市。 本案詐欺集團成員於110年1月25日聯繫不知情之跑腿業者蔡佳憲於同日上午11時18分許，至左列地點領取包裹後，送至臺中市大里區中興路2段65巷口，鄒維澤則依上手指示，駕駛向不知情之陳昱勳承租之車號000-0000號自小客車前往向蔡佳憲收受該包裹，再將包裹交予李明珅。 ①證人即告訴人林季家於警詢中之證述（偵四卷第45至48頁）。 ②證人蔡佳憲於警詢中之證述（偵四卷第29至37頁）。 ③證人陳昱勳於警詢中之證述（偵四卷第43至44頁）。 ④員警職務報告1份（偵四卷第27頁）。 ⑤林季家之內政部警政署反詐騙諮詢專線紀錄表、新北市政府警察局板橋分局後埔派出所陳報單、受理各類案件紀錄表、受理刑事案件報案三聯單各1份（偵四卷第49至50、107至111頁）。 ⑥林季家寄出之帳戶對帳單細項1份（偵四卷第51頁）。 ⑦林季家之交貨便收據1張（偵四卷第53頁）。 ⑧林季家與詐欺集團成員LINE對話紀錄翻拍照片45張（偵四卷第55至99頁）。 ⑨詐欺集團使用之網頁翻拍照片1張（偵四卷第99頁）。 ⑩林季家寄出之帳戶交易明細手機畫面翻拍照片3張（偵四卷第101至103頁）。 ⑪林季家寄件之統一超商交貨便貨態查詢結果截圖2張（偵四卷第103至105頁）。 ⑫蔡佳憲領取包裹之監視器畫面截圖13張（偵四卷第113至119頁）。 ⑬鄒維澤租車時間手寫紀錄2張（偵四卷第121頁）。 ⑭鄒維澤駕駛車號000-0000號自小客車前往向蔡佳憲收受該包裹之監視器畫面截圖4張（偵四卷第241至242頁）。 ⑮蔡佳憲派車紀錄手機畫面翻拍照片2張（偵四卷第243頁）。 ⑯臺灣臺中地方檢察署檢察官110年度偵字第18585號不起訴書（偵四卷第305至307頁）。     林季家申設之： ①台新商業銀行帳號000-00000000000000號帳戶。 ②臺灣銀行帳號000-000000000000號帳戶。 ③台北富邦商業銀行帳號000-00000000000000號帳戶。   3 許芳綺 （ 提告 ） 鄒維澤 、 凌睿昇 本案詐欺集團成員於110年1月20日，透過通訊軟體LINE與許芳綺聯絡，佯稱可介紹家庭代工之工作，需寄出金融機構帳戶提款卡並告知密碼方能代工等語，致使許芳綺陷於錯誤，於右列時間寄送包裹（內含右列帳戶之提款卡）至右列地點，並告知提款卡密碼。 110年1月21日下午3時41分許、臺中市○○區○○路0段000○00○000○00號統一超商中湖門市。 本案詐欺集團成員於110年1月25日聯繫不知情之白牌車業者周志明前往左列地點領取包裹後，送至臺中市○○區○○路000巷00弄0號，凌睿昇即依上手指示，駕駛向不知情之陳昱勳承租之車號000-0000號自小客車前往向周志明收受該包裹，再將包裹交予鄒維澤。 ①證人即告訴人許芳綺於警詢中之證述（偵三卷第63至64頁）。 ②證人即告訴人周志明於警詢中之證述（偵三卷第43至46頁）。 ③凌睿昇於警詢中之供述（偵三卷第49至55頁）。 ④員警職務報告1份（偵三卷第39頁）。 ⑤許芳綺寄件之統一超商交貨便貨態查詢結果（偵三卷第65頁）。 ⑥車牌號碼000-0000號之車輛詳細資料報表1份（偵三卷第83頁）。 ⑦周志明領取包裹之監視器畫面截圖5張（偵三卷第91至93頁）。 ⑧凌睿昇駕車向周志明領取包裹之監視器畫面截圖6張（偵三卷第95至97頁）。 ⑨臺灣臺中地方檢察署檢察官110年度偵字第18240號不起訴書（偵三卷第163至165頁）。 ⑩許芳綺之夫鄧錦龍申設之彰化銀行帳號000-00000000000000號帳戶開戶資料、交易明細各1份（核交三卷第17至28頁）。     許芳綺之夫鄧錦龍申設之彰化銀行帳號000-00000000000000號帳戶。   
附表三：
編號      事實                主文 1 事實㈠、附表一編號1 鄒維澤三人以上共同犯詐欺取財罪，處有期徒刑壹年。未扣案之犯罪所得新臺幣貳仟貳佰捌拾元沒收，於全部或一部不能沒收或不宜執行沒收時，追徵其價額。 2 事實㈠、附表一編號2 鄒維澤三人以上共同犯詐欺取財罪，處有期徒刑壹年貳月。 3 事實㈠、附表一編號3 鄒維澤三人以上共同犯詐欺取財罪，處有期徒刑壹年。未扣案之犯罪所得新臺幣貳仟貳佰元沒收，於全部或一部不能沒收或不宜執行沒收時，追徵其價額。 4 事實㈠、附表一編號4 鄒維澤三人以上共同犯詐欺取財罪，處有期徒刑壹年貳月。 5 事實㈠、附表一編號5 鄒維澤三人以上共同犯詐欺取財罪，處有期徒刑壹年貳月。 6 事實㈠、附表一編號6 廖宜炫三人以上共同犯詐欺取財罪，處有期徒刑壹年壹月。 7 事實㈠、附表一編號7 廖宜炫三人以上共同犯詐欺取財罪，處有期徒刑壹年貳月。 8 事實㈡、附表二編號1 鄒維澤三人以上共同犯詐欺取財罪，處有期徒刑壹年。 9 事實㈡、附表二編號2 鄒維澤三人以上共同犯詐欺取財罪，處有期徒刑壹年。 10 事實㈡、附表二編號3 鄒維澤三人以上共同犯詐欺取財罪，處有期徒刑壹年。